臺灣桃園地方法院刑事判決　　　　　　　　　　　　九十一年度訴字第一七八號
　　公　訴　人　臺灣桃園地方法院檢察署檢察官
　　被　　　告　甲○○
右列被告因違反槍砲彈藥刀械管制條例案件，經檢察官提起公訴（九十一年度偵字第
一一五一七號），本院判決如左：
    主      文
甲○○未經許可，持有可發射子彈具有殺傷力之改造玩具手槍，處有期徒刑壹年貳月
，併科罰金新臺幣萬元，罰金如易服勞役，以新臺幣玖佰元（即銀元佰元）折算
壹日。扣案之仿ＦＮ廠半自動手槍製造之改造玩具手槍壹把（含彈匣壹個，槍枝管制
編號：0000000000號）、土造子彈貳顆均沒收。
    事      實
一、甲○○於民國八十五年六月二十一日因違反麻醉藥品管理條例案件經本院判處有
    期刑五年四月，八十五年十月八日確定，又於八十六年三月二十五日因違反麻醉
    藥品管理條例案件經台灣板橋地方法院判處有期徒刑六月，八十六年五月三十日
    確定，於八十六年九月十五日經裁定應執行有期徒刑五年九月確定，八十五年十
    一月二十一日送監執行，指揮書執行完畢日期為九十一年六月十九日，於八十八
    年四月十六日假釋出監；詎甲○○於假釋出監後半年，八十八年十月間某日，在
    台北縣淡水某處，以新台幣（下同）二十一萬元之價格，自年籍、姓名住居所均
    不詳綽號「阿淡」之人，購買仿ＦＮ廠半自動手槍製造之玩具手槍改造而成之具
    殺傷力之改造玩具手槍一把及具殺傷力之土造子彈三顆，隨即將上開購得之槍械
    、子彈藏放在放衣物之行李袋內，並隨著住所之遷徙而將上開藏放有槍、彈之行
    李袋放置在台北縣新莊市某出租套房、中壢租住處及桃園縣觀音鄉新坡村張厝七
    八之三號等居住處所房間內，未經許可而持有可發射子彈具有殺傷力之改造玩具
    手槍一把及具殺傷力之土造子彈三顆，嗣於九十一年六月二十六日下午四、五時
    許，甲○○在桃園縣縣觀音鄉新坡村張厝七八之三號等居住處所房間內自行李袋
    內取出前開具殺傷力之改造玩具手槍一把及具殺傷力之土造子彈三顆，以藍色布
    包裹後藏放身上後外出至桃園縣中壢市火車站前與不知情之友人謝坤福碰面，之
    後即駕駛謝坤福所有之車號ＥＢ－○九二五號自用小客車內載謝坤福先在中壢市
    區○○○段時間後，又駕車前往觀音鄉草漯村欲找「梁志遠」索回一萬元之借款
    ，而於當晚八時許，車抵觀音鄉○○村○○街十八巷三號前甲○○將車停下後走
    下車，適遇警上前盤查，已走至ＥＢ－○九二五號車右前方之甲○○見狀立即將
    放置身上之包裹槍、彈之藍色布包丟棄在該車右前車輪旁地上，惟仍為警撞見上
    前查扣該仿ＦＮ廠半自動手槍製造之玩具手槍改造而成之具殺傷力之改造玩具手
    槍一把（含彈匣壹個，槍枝管制編號：0000000000號）及具殺傷力之
    土造子彈三顆，並將甲○○逮捕究辦。
二、案經桃園縣警察局大園分局報告臺灣桃園地方法院檢察署檢察官偵查起訴。
      理      由
一、右揭事實已據被告甲○○於警訊、偵查及本院調查審理時供承不諱，且據證人謝
    坤福證述甚詳，並有車籍作業系統─查詢認可資料、查獲槍、彈及查獲現場照片
    十一張附卷可稽，與槍械一把、子彈三顆扣案為證，而扣案之槍械一把、子彈三
    顆經送內政部警政署刑事警察局鑑定結果，送鑑槍枝（槍枝管制編號：0000
    000000），認係由仿ＮＦ廠半自動手槍製造之玩具手槍更換土造金屬槍管
    改造而成之改造手槍，機械性能良好，可供擊發子彈使用，認具殺傷力，而送鑑
    子彈三顆，認均係土造子彈，具直徑約七．九二㎜土造金屬彈頭，可擊發，認具
    殺傷力，有內政部警政署刑事警察局九十一年七月十二日刑鑑字第○九一○一七
    三二七六號槍彈鑑定書附卷可稽，復有上開具殺傷力之改造玩具手槍一支及子彈
    三顆（已試射一顆）扣案可證，足認被告自白與事實相符，本件事證已臻明確，
    被告之犯行，均堪認定。
二、核被告所為，係犯槍砲彈藥刀械管制條例第十一條第四項之未經許可，持有可發
    射子彈具有殺傷力之改造手槍罪及同條例第十二條四項之未經許可，持有子彈罪
    ，被告以一行為同時持有上開槍枝及子彈，係一行為同時觸犯以上二罪名，為想
    像競合犯，應依刑法第五十五條規定從一重之槍砲彈藥刀械管制條例第十一條第
    四項未經許可，持有可發射子彈具有殺傷力之改造手槍罪論處。爰審酌被告品行
    、任意擁槍自重、犯罪所生危害、犯後坦承犯行、尚具悔意、犯罪後態度尚佳等
    一切情狀，量處如主文所示之刑，其中併科罰金刑部分，並諭知易服勞役之折算
    標準。
三、扣案之仿ＦＮ廠半自動手槍製造之改造玩具手槍一把（含彈匣一個，槍枝管制編
    號：0000000000號）、改造子彈二顆（扣案三顆，已試射一顆，餘二
    顆），係屬於違禁物，爰依刑法第三十八條第一項第一款之規定宣告沒收。至已
    試射之子彈一顆，僅餘彈頭、彈殼，認非違禁物，故不宣告沒收，併此敘明。
據上論斷，應依刑事訴訟法第二百九十九條第一項前段，槍砲彈藥刀械管制條例第十
一條第四項、第十二條第四項，刑法第十一條前段、第五十五條、第四十二條第二項
、第三十八條第一項第一款，罰金罰鍰提高標準條例第二條，判決如主文。
本案經檢察官陳美華到庭執行職務。
中      華      民      國    九十一    年      九      月      五      日
                                臺灣桃園地方法院刑事第五庭
                                      法  官  林  婷  立
右正本證明與原本無異。
如不服本判決，應於判決送達後十日內向本院提出上訴狀( 應附繕本 )，上訴於臺灣
高等法院。
                                      書記官  陳  淑  芬
中      華      民      國    九十一    年      九      月     十八     日
附論罪科刑依據之法條：
槍砲彈藥刀械管制條例第十一條
未經許可，製造、販賣或運輸第四條第一款所稱其他可發射金屬或子彈具有殺傷力之
各式槍砲者，處五年以上有期徒刑，併科新台幣一千萬元以下罰金。
未經許可，轉讓、出租或出借前項所列槍砲者，處三年以上十年以下有期徒刑，併科
新台幣七百萬元以下罰金。
意圖供自己或他人犯罪之用，而犯前二項之罪者，處無期徒刑或七年以上有期徒刑，
併科新台幣一千萬以下罰金。
未經許可，持有、寄藏或意圖販賣販賣而陳列第一項所列槍砲者，處一年以上七年以
下有期徒刑，併科新台幣七百萬元以下罰金。
第一項至第三項之未遂犯罰之。
槍砲彈藥刀械管制條例第十二條
未經許可，製造、販賣或運輸子彈者，處一年以上七年以下有期徒刑，併
科新台幣五百萬元以下罰金。
未經許可，轉讓、出租或出借子彈者，處六月以上五年以下有期徒刑，併
科新台幣三百萬元以下罰金。
意圖供自己或他人犯罪之用，而犯前二項之罪者，處三年以上十年以下有
期徒刑，併科新台幣七百萬元以下罰金。
未經許可，持有、寄藏或意圖販賣而陳列子彈者，處五年以下有期徒刑，
併科新台幣三百萬元以下罰金。
第一項至第三項之未遂犯罰之。
